【裁判字號】    96,智,5
【裁判日期】    970109
【裁判案由】    侵權行為損害賠償
【裁判全文】
臺灣高雄地方法院民事裁定                 96年度智字第5號
原      告  彬騰企業股份有限公司（原名三龍行電子股份有限
法定代理人  丁○○
訴訟代理人  楊譜諺律師
            乙○○
被      告  竣稜實業有限公司
兼法定代理  甲○○
人
上列二人共同
訴訟代理人  吳建勛律師
            陳慧錚律師
            黃淑芬律師
複代理人    李文哲律師
被      告  賴永祥即永祥遙控專賣店
                      住台中縣.
            建築坊五金有限公司
                      設台中市.
兼法定代理  丙○○即泰豪五金行.
人                    住同上
上列二人共同
訴訟代理人  國慶律師
上列當事人間侵權行為損害賠償事件，本院裁定如下：
    主  文
本件在原告所取得經濟部智慧財產局核發新型第130715號專利權
之第000000000NO2號舉發案程序終結前，停止訴訟程序。
    理  由
一、按訴訟全部或一部之裁判，以他訴訟之法律關係是否成立為
    據者，法院得在他訴訟終結前以裁定停止訴訟程序；前項規
    定，於應依行政爭訟程序確定法律關係是否成立者準用之，
    民事訴訟法第182 條第1 項、第2 項前段定有明文。又關於
    新型專利之民事訴訟，在申請案、舉發案、撤銷案確定前，
    得停止審判，專利法第108 條準用同法第90條第1 項亦有明
    文。
二、本件原告主張其所研發之「氣動止擋裝置」，業已取得經濟
    部智慧財產局核發之新型第130715號專利權（下稱系爭新型
    專利權），被告竣稜實業有限公司未經其同意，販賣系爭新
    型專利權物品予被告丙○○即泰豪五金行及建築坊五金有限
    公司，被告丙○○即泰豪五金行及建築坊五金有限公司並將
    之轉賣予下游廠商，而被告賴永祥即永祥遙控專賣店協助被
    告竣稜實業有限公司向其訂購系爭新型專利權物品一部零件
    即氣動主機，幫助被告竣稜實業有限公司販賣，依民法第18
    4 條、185 條、公司法第23條、專利法第108 條準用同法第
    84條第1 項之規定，訴請被告竣稜實業有限公司、建築坊五
    金有限公司應與其等之負責人即被告甲○○、丙○○，及被
    告賴永祥即永祥遙控專賣店、丙○○即泰豪五金行連帶賠償
    損害。被告竣稜實業有限公司抗辯系爭新型專利權之內容，
    與69年即取得新型專利權之「電動鐵捲門安全設備」內容類
    似，且與84年取得新型專利權之「大門之安全裝置」所運用
    之技術內容相同，業已就系爭新型專利權向經濟部智慧財產
    局提出舉發。又被告就其所辯上開舉發之事實，已提出舉發
    申請書及繳費收據、理由書，暨經濟部智慧財產局通知原告
    對舉發提出答辯之函文2 份為證（詳卷(一)第64頁起、第237
    頁起），且為原告所不爭執，並經經濟部智慧財產局以96年
    7 月11日（96）智專一(一)15168 字第09620383980 號函函覆
    略稱：系爭新型專利權共有2 舉發案，尚有1 案仍在審查中
    等語在卷（詳卷(一)第256 頁），自堪信為真實。而被告損害
    賠償責任之成立與否，以上開原告之系爭新型專利權是否有
    效存在為前提，且本件應調查事項大致已完成，原告及到場
    之多數被告均同意在舉發程序終結前停止訴訟程序，因認有
    裁定停止本件民事訴訟程序之必要。
三、依上開法條裁定如主文。
中    華    民    國    97    年    1     月    9     日
                  民事第一庭審判長法  官  陳嘉惠
                                  法  官  廖純卿
                                  法  官  鄭峻明
正本係照原本作成。
如對本裁定抗告，須於裁定送達後10日內向本院提出抗告狀，並
繳納裁判費新台幣1,000元。
中    華    民    國    97    年    1     月    9     日
                                書記官  莊豐源


司法院資訊處製作；財團法人民間司法改革基金會備份。
